臺灣屏東地方法院刑事判決              100年度訴字第847號
公  訴  人  臺灣屏東地方法院檢察署檢察官
被      告  邱惠榮
上列被告因違反毒品危害防制條例案件，經檢察官提起公訴（10
0 年度毒偵字第149 號），被告於準備程序中，就被訴事實為有
罪之陳述，本院告知其簡式審判程序之旨，聽取當事人意見後，
裁定由受命法官獨任依簡式審判程序審理，茲判決如下：
    主  文
邱惠榮施用第一級毒品，累犯，處有期徒刑拾壹月，扣案如附表
所示之物沒收銷燬。
    事  實
一、邱惠榮前因施用毒品案件，經本院裁定送強制戒治，於民國
    89年2 月21日執行完畢釋放出所，並由臺灣屏東地方法院檢
    察署檢察官以89年度戒毒偵字第257 號為不起訴處分確定。
    其於前揭強制戒治執行完畢釋放後5 年內，復因施用第一級
    毒品案件，經本院以91年度易緝字第71號判決判處有期徒刑
    1 年確定。又因施用第一、二級毒品案件，經本院以94年度
    訴字第713 號判決判處有期徒刑8 月、4 月，應執行有期徒
    刑10月確定，於96年2 月28日執行完畢。詎猶不知悔改，基
    於施用第一級毒品海洛因及第二級毒品甲基安非他命之犯意
    ，於100 年1 月6 日下午3 時許，在屏東縣屏東市○○里○
    ○○路18號住處，以將海洛因及甲基安非他命置入注射針筒
    （未扣案）加水液化後施打之方式，同時施用第一級毒品海
    洛因及第二級毒品甲基安非他命1 次。嗣於100 年1 月10日
    下午1 時30分許，在屏東縣屏東市○○路與公裕街353 巷路
    口處，因形跡可疑為警盤查，並扣得如附表所示之海洛因2
    包。
二、案經屏東縣政府警察局移送臺灣屏東地方法院檢察署檢察官
    偵查起訴。
    理  由
一、上開犯罪事實，業經被告邱惠榮於本院審理時坦承不諱，而
    其為警採集之尿液，經以酵素免疫分析法初步篩選，再以氣
    相層析質譜儀法確認，確呈現嗎啡（施用海洛因之代謝物為
    嗎啡）及甲基安非他命陽性反應，有屏東縣政府警察局保安
    隊毒品案件涉嫌人尿液採證編號姓名對照表（代碼編號：屏
    警保第00000000號）、臺灣檢驗科技股份有限公司濫用藥物
    檢驗報告（代碼編號：屏警保第00000000號）各1 份在卷可
    稽，並有如附表所示之海洛因可資佐證，足認被告之自白與
    事實相符。觀之事實欄所載被告前案紀錄，被告於經強制戒
    治執行完畢釋放後5 年內，又因施用第一級毒品犯行經追訴
    處罰，有臺灣高等法院被告前案紀錄表1 份附卷可憑，其再
    犯本案，已不屬毒品危害防制條例第20條規定之「初犯」或
    「5 年後再犯」，自應依同條例第10條處罰（最高法院97年
    度第5 次刑事庭會議決議參照）。本案事證明確，被告犯行
    洵堪認定，應依法論科。
二、按海洛因、甲基安非他命分屬毒品危害防制條例第2 條第2
    項第1 款、第2 款規定之第一級、第二級毒品，核被告所為
    ，係犯毒品危害防制條例第10條第1 項、第2 項之施用第一
    級毒品罪及施用第二級毒品罪。其為前揭犯行而持有第一級
    毒品海洛因及第二級毒品甲基安非他命，持有之低度行為，
    應為施用之高度行為所吸收，不另論罪。被告將第一級毒品
    海洛因、第二級毒品甲基安非他命混合後施用，以一行為同
    時觸犯施用第一級毒品罪、施用第二級毒品罪，為想像競合
    犯，應依刑法第55條之規定，從較重之施用第一級毒品罪處
    斷。另被告有如事實欄所示之前案紀錄，於96年2 月28日執
    行完畢乙節，有臺灣高等法院被告前案紀錄表1 份存卷可參
    ，其於有期徒刑執行完畢後5 年內，故意再犯本件有期徒刑
    以上之罪，為累犯，應依刑法第47條第1 項之規定，加重其
    刑。又毒品危害防制條例第17條第1 項所稱「供出毒品來源
    ，因而查獲其他正犯或共犯者」，係指被告供出毒品來源之
    有關資料，諸如前手之姓名、年籍、住居所、或其他足資辨
    別之特徵等，使調查或偵查犯罪之公務員因而對之發動調查
    或偵查並查獲者而言。申言之，被告之「供出毒品來源」，
    與調查或偵查犯罪之公務員對之發動調查或偵查並進而查獲
    之間，論理上須具有先後且相當之因果關係。非謂被告一有
    「自白」、「指認」毒品來源之人，不問有無查獲其他正犯
    或共犯，即得依上開規定予以減刑（最高法院100 年度臺上
    字第1140號判決意旨參照）。經查，被告固於警詢、偵訊時
    供述其毒品來源為「眉仔」，並提供聯絡電話供檢、警調查
    ，然檢、警並未因被告所提供之資料而據以查獲該毒品來源
    ，有臺灣屏東地方法院檢察署100 年8 月3 日屏檢榮黃巳10
    0 毒偵149 字第22992 號函1 份附卷可佐，核與毒品危害防
    制條例第17條第1 項之「因而查獲其他正犯或共犯者」要件
    不符，本院尚難據此規定減輕或免除被告之刑，附此敘明。
    爰審酌被告已曾因相同犯行經戒毒處遇及追訴處罰，猶未能
    知所警惕，顯然漠視法令之禁制，惟其犯罪行為主要係戕害
    自身，且事後坦承犯行，並提供毒品來源之資料供檢、警調
    查，犯後態度良好，暨其施用毒品之動機、目的、素行、智
    識程度等一切情狀，量處如主文所示之刑。扣案如附表所示
    之海洛因，係被告為本案犯行所剩餘，業據被告供承明確，
    除因鑑驗而用罄之部分外，餘應依毒品危害防制條例第18條
    第1 項前段之規定，沒收銷燬。
據上論斷，應依刑事訴訟法第273 條之1 第1 項、第284 條之1
、第299 條第1 項前段，毒品危害防制條例第10條第1 項、第2
項、第18條第1 項前段，刑法第11條前段、第55條、第47條第1
項，判決如主文。
本案經檢察官潘國威到庭執行職務。
中    華    民    國   100    年    8     月    30    日
                  刑事第三庭    法  官  許嘉仁
以上正本證明與原本無異。
如不服本判決應於收受判決後10日內向本院提出上訴書狀，並
應敘述具體理由；其未敘述上訴理由者，應於上訴期間屆滿後
20日內向本院補提理由書（均須按他造當事人之人數附繕本）
「切勿逕送上級法院」。
中    華    民    國   100    年    8     月    30    日
                                書記官  溫訓暖
附錄本案論罪科刑之法條：
毒品危害防制條例第10條第1項、第2項
毒品危害防制條例第10條
施用第一級毒品者，處 6 月以上 5 年以下有期徒刑。
施用第二級毒品者，處 3 年以下有期徒刑。
附表：
┌─────────────────────────────────────┐
│查獲之第一級毒品                                                          │
├──┬─────┬──┬──┬──────────────────────┤
│編號│品      名│數量│單位│備                                        註│
├──┼─────┼──┼──┼──────────────────────┤
│ 1  │第一級毒品│1   │包  │第一級毒品海洛因（淨重0.053 公克，取樣0.01│
│    │海洛因    │    │    │  公克，餘重0.043 公克）。                  │
│    │          │    │    │含極微量第一級毒品海洛因殘渣且未析離之外包│
│    │          │    │    │  裝1 個，應併予沒收銷燬。                  │
│    │          │    │    │卷附高雄市立凱旋醫院100 年4 月12日高市凱醫│
│    │          │    │    │  驗字第15290 號濫用藥物成品檢驗鑑定書1 份參│
│    │          │    │    │  照。                                      │
├──┼─────┼──┼──┼──────────────────────┤
│ 2  │第一級毒品│1   │包  │第一級毒品海洛因（淨重0.052 公克，取樣0.01│
│    │海洛因    │    │    │  公克，餘重0.042 公克）。                  │
│    │          │    │    │含極微量第一級毒品海洛因殘渣且未析離之外包│
│    │          │    │    │  裝1 個，應併予沒收銷燬。                  │
│    │          │    │    │卷附高雄市立凱旋醫院100 年4 月12日高市凱醫│
│    │          │    │    │  驗字第15290 號濫用藥物成品檢驗鑑定書1 份參│
│    │          │    │    │  照。                                      │
└──┴─────┴──┴──┴──────────────────────┘